---
date: "`r format(Sys.time(), '%Y/%m/%d')`"
output:
  html_document:
    self_contained: true
    fig_caption: yes
    theme: united
    toc: true
    toc_float:
      collapsed: true
params: 
  month: "06"
  person: "1586"
---

---
title: Vélomagg
---

```{r setup, include=FALSE}
knitr::opts_chunk$set(echo       = TRUE,
                      eval       = TRUE,
                      message    = FALSE,
                      collapse   = TRUE,
                      fig.width  = 7,
                      fig.height = 7,
                      out.width  = "100%",
                      dpi        = 300
)
pkgload::load_all()
```

```{r echo=FALSE}
source(here::here("analyses","1_prep_data.R"))
```

# Les données

-   La table [`data/raw-data/CoursesVelomagg.csv`](https://github.com/valentine-fleure/VeloMtp/blob/main/data/raw-data/CoursesVelomagg.csv) contient les `r length(count.fields(here::here("data", "raw-data", "CoursesVelomagg.csv"), skip = 1))`courses effectuées en Vélomagg entre le 1er janvier 2022 et le 31 aout 2022.
-   [`data/raw-data/DisponibiliteVelomagg.csv`](https://github.com/valentine-fleure/VeloMtp/blob/main/data/raw-data/DisponibiliteVelomagg.csv) contient les metadonnées des `r length(count.fields(here::here("data", "raw-data", "DisponibiliteVelomagg.csv"), skip = 1))` stations (et les disponibiltés au moment du téléchargement)
-   [`data/raw-data/StationsVelomagg.csv`](https://github.com/valentine-fleure/VeloMtp/blob/main/data/raw-data/StationVelomagg.csv) contient d'autres medadonnées sur les stations

```{r}
#### Fichier data
path_courses = here::here("data","derived-data", "Course_velo.csv")
Course_velo = load_csv(path_courses, sep = " ")

path_fusion = here::here("data","derived-data", "Fusion.csv")
Fusion = load_csv(path_fusion, sep = " ")

## fichier derivée
Depstation <- Data_station(Course_velo, "Departure.station",  Fusion) #Données station de depart
Returnstation <- Data_station(Course_velo, "Return.station",  Fusion) #Données station d'arrivé

```

# Distance et Durée 
La distance moyenne parcourue par les utilisateurs de vélo à Montpellier est `r mean(as.numeric(Course_velo$Covered.distance))` km. 
La durée moyenne d'un trajet avec un velo Velomagg à Montpellier est de `r mean(as.numeric(Course_velo$Duration))` minutes

# L'influence de la température

Pour le mois de `r convert_month(params$month)`

```{r echo = FALSE}
course_month = extract_data(Course_velo, params$month)
plot_temperature(course_month, params$month)
filename = paste0("temps_temp_dist_", params$month, ".png")
```

![Titre](%60r%20here::here(outputs%22,%20filename)%60)

# Relation entre Stations de départ et stations d'arrivée
Y a t-il un lien entre les stations de departs de vélo et celles d'arrivés? 

D'aprés la heatmap suivante : 
  - en colonne : les stations de départ
  - en ligne : les stations d'arrivée
Les utilisateurs semblent majoritairement redeposé leurs velo là où ils l'ont pris! 
```{r echo=FALSE}
library(tidyverse)
order_depnumero=Depstation %>% arrange(numero)# arrangement selon numeros 
      
#### heatmap
tabCont=as.data.frame.matrix(table(Course_velo$Departure.station, Course_velo$Return.station))
tabCont=tabCont[1:58, 1:58]
tabCont=tabCont[-57, -57]

names(tabCont)=order_depnumero$Nom
rownames(tabCont)=order_depnumero$Nom

heatmaply::heatmaply(as.matrix(tabCont), 
               dendrogram = "none",
               xlab = "", ylab = "", 
               main = "",
               scale = "column",
               margins = c(60,100,40,20),
               grid_color = "white",
               grid_width = 0.00001,
               titleX = FALSE,
               hide_colorbar = TRUE,
               branches_lwd = 0.1,
               label_names = c("Station de depart ", "Station d'arrivé ", "Value"),
               fontsize_row = 5, fontsize_col = 5,
               labCol = colnames(as.matrix(tabCont)),
               labRow = rownames(as.matrix(tabCont)),
               heatmap_layers = theme(axis.line=element_blank()))
```

## Les stations de départ 
#### Les 10 stations de départ les plus utilisées
```{r echo=FALSE}
data=Depstation

#### ordre 
# Departure
library(tidyverse)
order_dep=data %>% arrange(desc(n))# arrangement selon n
order_depnumero=data %>% arrange(numero)# arrangement selon numeros 

## tab
Dep_tab=order_dep[1:10,c("Nom", "n")]
knitr::kable(Dep_tab, caption="Nombre de velos au départ des 10 Station les plus importantes")
```

#### Nombre de vélos selon les stations de départ
```{r echo=FALSE}
### plot graphique 
PLOT(order_dep,"Nombre de vélos selon les stations de depart" )
```
```{r echo=FALSE}

#leaflet  --> faire fonction pour arrivé
leaflet_map(data, "Stations de depart")
```

## Les stations d'arrivée 
#### Les 10 stations d'arrivée les plus utilisées
```{r echo=FALSE}
data=na.omit(Returnstation)

#### ordre 
# Departure
order_dep=data %>% arrange(desc(n))# arrangement selon n
order_depnumero=data %>% arrange(numero)# arrangement selon numeros 

## tab
Dep_tab=order_dep[1:10,c("Nom", "n")]
knitr::kable(Dep_tab, caption="Nombre de velos à l'arrivé des 10 Stations les plus importantes")
```

#### Nombre de vélos selon les stations d'arrivé
```{r echo=FALSE}
### plot graphique 
PLOT(order_dep,"Nombre de vélos selon les stations d'arrivé" )

```

```{r}
#leaflet  --> faire fonction pour arrivé
leaflet_map(data, "Stations de depart")
```

# Domaine vitale des utilisateurs 
```{r echo = FALSE}
library(ggmap)
Course_velo2<-Course_velo[Course_velo$new_account==params$person,] 

Fusion <- read.csv2(here::here(file.path("data","derived-data", "Fusion.csv")), sep="")

domaine_vitale(Course_velo2, Fusion)

```

