---
date: "`r format(Sys.time(), '%Y/%m/%d')`"
output:
  html_document:
    self_contained: true
    fig_caption: yes
    theme: united
    toc: true
    toc_float:
      collapsed: true
params: 
  month: "06"
  person: "1586"
---

---
title: Vélomagg
---

```{r setup, include=FALSE}
knitr::opts_chunk$set(echo       = TRUE,
                      eval       = TRUE,
                      message    = FALSE,
                      collapse   = TRUE,
                      fig.width  = 7,
                      fig.height = 7,
                      out.width  = "100%",
                      dpi        = 300
)
pkgload::load_all()
```

```{r echo=FALSE}
source(here::here("analyses","1_prep_data.R"))
```


# Les données  

-  La table [`data/raw-data/CoursesVelomagg.csv`](https://github.com/valentine-fleure/VeloMtp/blob/main/data/raw-data/CoursesVelomagg.csv) contient les `r length(count.fields(here::here("data", "raw-data", "CoursesVelomagg.csv"), skip = 1))`courses effectuées en Vélomagg entre le 1er janvier 2022 et le 31 aout 2022.
-  [`data/raw-data/DisponibiliteVelomagg.csv`](https://github.com/valentine-fleure/VeloMtp/blob/main/data/raw-data/DisponibiliteVelomagg.csv) contient les metadonnées des `r length(count.fields(here::here("data", "raw-data", "DisponibiliteVelomagg.csv"), skip = 1))` stations (et les disponibiltés au moment du téléchargement)
-  [`data/raw-data/StationsVelomagg.csv`](https://github.com/valentine-fleure/VeloMtp/blob/main/data/raw-data/StationVelomagg.csv) contient d'autres medadonnées sur les stations

# L'influence de la température  

Pour le mois de `r convert_month(params$month)`
```{r echo = FALSE}
course_month = extract_data(Course_velo, params$month)
plot_temperature(course_month, params$month)
filename = paste0("temps_temp_dist_", month, ".png")
```

![Titre](`r here::here("outputs", filename)`)







